臺灣臺中地方法院刑事判決　　　　　　　100年度易字第385號
公　訴　人　臺灣臺中地方法院檢察署檢察官
被　　　告　賴素萍
上列被告因傷害案件，經檢察官提起公訴（99年度偵字第27869號）
，本院判決如下：
    主    文
賴素萍傷害人之身體，處拘役伍拾日，如易科罰金，以新臺幣壹
仟元折算壹日。
    犯罪事實
一、賴素萍於民國99年10月30日晚間7 時15分許，在臺中市○○
    區○○路1段86號前，因不滿伍麗花質疑其擅自將伍麗花停
    放之機車移置他處，並揚言要至警察局對其提出告訴，賴素
    萍見狀遂基於傷害之犯意，出手自伍麗花背後往前推擠，雙
    方因而發生拉扯，在拉扯過程中，伍麗花向前傾倒，賴素萍
    亦因重心不穩在跌向伍麗花身上後，雙雙跌倒在地，而致伍
    麗花受有顏面、左側肩部及雙側上下肢擦挫傷、左側門牙部
    分斷裂等傷害。嗣賴素萍因衝突發生前即聽聞伍麗花揚言要
    至警察局提告，且於拉扯過程中伍麗花不斷呼喊其動手打人
    ，賴素萍遂將伍麗花推拉至上開地點對面之派出所處理，而
    查悉上情。
二、案經伍麗花訴由臺中市警察局第六分局報告臺灣臺中地方法
    院檢察署檢察官偵查起訴。
    理    由
壹、證據能力方面：
    按被告以外之人於審判外之陳述，雖不符刑事訴訟法第159
    條之1至第159條之4之規定，而經當事人於審判程序同意作
    為證據，法院審酌該言詞陳述或書面陳述作成時之情況，認
    為適當者，亦得為證據。當事人、代理人或辯護人於法院調
    查證據時，知有第159條第1項不得為證據之情形，而未於言
    詞辯論終結前聲明異議者，視為有前項之同意。刑事訴訟法
    第159條之5定有明文。查本件檢察官、被告對於被告以外之
    人於審判外之陳述及本案卷內之其餘非供述證據，迄言詞辯
    論終結前，均未爭執證據能力或聲明異議，有本院準備程序
    筆錄及審判筆錄在卷可考，另經本院審酌卷內各該人員陳述
    時之情狀，均查無被違法取供或非出於自由意志之情形，相
    關書證亦查無違法取證或造假虛捏之情事，以之作為本案之
    證據，皆屬適當，依前揭規定，本案判決以下所引用之人證
    、書證均得為本案之證據，合先敘明。
貳、實體方面：
一、訊據被告賴素萍矢口否認有何傷害之犯行，辯稱：伊是與告
    訴人伍麗花發生拉扯雙雙倒地，並非故意傷害告訴人云云。
    經查:
(一)被告於99年10月30日晚間7時15分許，在臺中市○○區○○
    路1段86號前，因不滿告訴人質疑其擅自將告訴人停放之機
    車移置他處，出手與告訴人拉扯等情，業經被告供承不諱，
    而被告與告訴人於上開時間、地點，因停車問題而引發爭端
    之過程，業經告訴人於本院審理中證述：我當天找不到摩托
    車，我去問管理員我找不到摩托車，當時被告在他家門口，
    我就問被告說，妳為什麼把我的摩托車移走，他說我擋到，
    我說我放在柱子這邊沒有擋到妳，他說妳再放試看看，我說
    妳如果太過份，我會到對面警察局告妳，我還沒有轉身，他
    就從他家跑到我的後面推我，我就摔倒，他自己也跌倒，我
    當時臉部、肩膀、腳都受傷，我才剛起身，他又拉我的衣服
    ，拉著我不放到警察局去等語（本院卷第13頁背面），核與
    其與警詢、偵查中陳述始終一致（警卷第12頁、偵查卷第10
    頁），足認其所述應非子虛，堪信為真。
(二)復依事發當時之監視錄影光碟畫面所示，衝突發生過程為：
    告訴人來回走動尋找機車，後告訴人停在某車輛前面，被告
    衝出至告訴人身後，自告訴人身後推拉告訴人，告訴人跌倒
    ，被告亦跌倒，兩人立即起身，被告再度推拉告訴人往前行
    進，有監視錄影翻拍照片10張及本院勘驗筆錄附卷可參（警
    卷第20至第24頁、本院卷第13頁正面），足認被告確有推擠
    告訴人而致其跌倒在地無誤。又告訴人因此受有顏面、左側
    肩部及雙側上下肢擦挫傷、左側門牙部分斷裂等傷害，亦有
    中國醫藥大學附設醫院診斷證明書1紙及照片7張在卷可參（
    警卷第16頁、第25至第28頁），益徵告訴人因被告自後推擠
    與拉扯，致跌倒在地而受有前開傷害至明。雖被告辯稱其沒
    有要故意傷害告訴人云云，然查，依前開監視錄影光碟及告
    訴人所證述，本件係被告主動出手由告訴人後面推擠告訴人
    ，致告訴人跌倒受有前開傷害，告訴人於衝突當中並未出手
    ，而被告於告訴人跌倒在地起身後，仍未罷手，不斷推拉告
    訴人往前行進，可認被告確有傷害告訴人之犯意甚明。
(三)綜上所述，被告前揭所辯，顯係事後卸責之詞，委無可採。
    本案事證明確，被告傷害犯行，堪以認定，應依法論科。
二、核被告所為，係犯刑法第277條第1項之傷害罪。爰審酌被告
    不思理性處理與被告間之停車小糾紛，僅因細故，即出手傷
    害告訴人，所為實無足取，再參其智識程度為國中畢業（見
    警詢筆錄受詢問人之教育程度欄）、前科素行尚可（見臺灣
    高等法院被告前案紀錄表），被告犯後就其所為未見悔意，
    其犯後態度難為其有利之考量，且未與告訴人達成和解，賠
    償告訴人因此所受損失，及告訴人所受傷勢非重等一切情狀
    ，量處如主文所示之刑，並諭知易科罰金之折算標準。
據上論斷，應依刑事訴訟法第299條第1項前段，刑法第277條第1
項、第41條第1項前段，刑法施行法第1條之1第1項、第2項前段
，判決如主文。
本案經檢察官張國強到庭執行職務。
中    華    民    國   100    年    3     月    3     日
                  刑事第十五庭  法  官  柯雅惠
以上正本證明與原本無異。
如不服本判決應於收受判決後10日內向本院提出上訴書狀，並應
敘述具體理由；其未敘述上訴理由者，應於上訴期間屆滿後20日
內向本院補提理由書（均須按他造當事人之人數附繕本）「切勿
逕送上級法院」。
                                書記官  廖健雄
中    華    民    國   100    年    3     月    3     日
附錄：
中華民國刑法第277條第1項
傷害人之身體或健康者，處3年以下有期徒刑、拘役或1千元以下
罰金。